臺灣士林地方法院刑事判決　　　　　　　　　　　　　九十一年度易字第一八七號
　　公　訴　人　臺灣士林地方法院檢察署檢察官
　　被　　　告　甲○○
右列被告因違反毒品危害防制條例案件，經檢察官提起公訴（九十年度毒偵字第一八
二五號、九十一年度毒偵字第五○號），及併案審理（臺灣板橋地方法院檢察署九十
一年度毒偵字第八一四號），本院判決如左：
    主  文
甲○○連續施用第二級毒品，累犯，處有期徒刑柒月，扣案之第二級毒品安非他命伍
包（其中肆包驗餘總淨重肆點伍貳公克、其餘壹包驗餘淨重○點七八公克）均沒收銷
燬。
    事  實
一、甲○○曾違反麻醉藥品管理條例案件及犯竊盜罪，分別經判處有期徒刑七月、八
    月，定應執行刑一年二月，於八十六年九月十七日縮刑期滿執行完畢，嗣因施用
    毒品案件，經送觀察、勒戒後，認無繼續施用毒品傾向，業由台灣士林地方法院
    檢察署檢察官於民國八十八年十月二十九日，以八十八年度偵字第五七二五、五
    九三六號不起訴處分確定。惟甲○○復二犯施用第二級毒品安非他命，經本院裁
    定送觀察、勒戒後，認有繼續施用毒品之傾向，由本法院於八十九年十一月二十
    一日，以八十九年度湖簡字第五Ｏ八號判決有期徒刑六月確定在案。並經本院裁
    定，執行強制戒治，後經同法院裁定停止戒治，所餘期間並宣付保護管束，詎其
    於保護管束期間，復三犯施用第二級毒品安非他命，經本院於九十年八月十三日
    ，以九十年度湖簡字第三五六號判決有期徒刑六月，於九十年十月二十七日確定
    在案。詎甲○○復於保護管束期間，基於概括犯意，自九十年八月十四日起（其
    自九十年三月停止戒治時起，迄同年八月十三日止施用毒品安非他命部分，為前
    開判決效力所及），迄九十一年二月四日止，在台北縣汐止市○○路七十巷三號
    三樓居所，及台北縣汐止市、台北市南港區不詳姓名友人住處，連續施用第二級
    毒品安非他命；為警於九十年十月十七日在台北市○○區○○路一段一八五號前
    盤查，甲○○同意驗尿，警方自驗尿結果始悉其施用毒品；又於九十年十一月一
    日凌晨一時四十五許，在台北市○○區○○街一三四巷四弄二之一號不詳之人住
    處經警查獲，並扣得第二級毒品安非他命四包（總淨重四點五四公克、驗餘總淨
    重四點五二公克）、及不詳之人所有之吸食器二組；末於九十一年二月四日晚間
    九時許，在台北縣汐止市○○路七十巷二十二號前查獲，並扣得第二級毒品安非
    他命一包（淨重○點七九公克，驗餘淨重○點七八公克）。
二、案經台北市政府警察局少年警察隊移送臺灣士林地方法院檢察署檢察官偵查起訴
    及併案審理。
    理  由
一、訊據被告甲○○於九十一年二月二十六日檢察官訊問時（見臺灣士林地方法院檢
    察署九十一年度毒偵字第五○號卷第二十六頁），及本院審理中坦承右開犯行，
    被告數次經查獲時所採集之尿液及扣案之毒品安非他命可稽，前開尿液經送驗後
    均呈安非他命陽性反應，有台北市立療養院九十年十月二十三日、九十年十一月
    八日、九十一年二月十九日出具之尿液檢驗報告書各一紙，及臺灣檢驗科技股份
    有限公司九十年十一月一日及十九日出具之濫用藥物尿液檢驗報告二紙在卷足稽
    ，扣案之前開藥物經送驗後，檢出安非他命成分，亦有台北市政府警察局九十年
    十二月二十八日北市鑑毒字第六八八號鑑驗通知書及九十一年四月一日北市鑑毒
    字第六五號鑑驗通知書各一紙在卷可稽。被告曾三犯施用毒品案件，經送強制戒
    治戒及判刑，有臺灣士林地方法院檢察署刑案資料查註紀錄表、臺灣高等法院檢
    察署刑案記錄簡覆表各一份，及本院九十年度湖簡字第三五六號判決書影本一份
    在卷可憑。被告於上開時地確有施用第二級毒品安非他命之事實洵堪認定，本案
    罪證明確，被告犯行堪予認定。
二、被告於上開時、地施用毒品安非他命，所為係犯同條例第十條第二項之施用第二
    級毒品罪。被告於緊接之時間施用安非他命，觸犯構成要件相同之罪，顯係基於
    概括意思而為，應依連續犯之規定論以一罪，並加重其刑。又被告曾違反麻醉藥
    品管理條例案件等案，經判處徒刑並定應執行刑一年二月，於八十六年九月十七
    日縮刑期滿執行完畢，有臺灣高等法院被告全國前案紀錄表、及臺灣高等法院檢
    察署刑案記錄簡覆表各一紙附卷可稽，其於五年內再犯有期徒刑以上之本罪，為
    累犯，依法加重其刑。被告前開施用毒品之情形，業經調查明確，已如前述，公
    訴人僅起訴其於九十年十月十七日採尿時往前回溯之四日內某時，及九十年十一
    月一日採尿時往前回溯四日內之某時，施用第二級毒品安非他命，其餘部分雖未
    經起訴，惟與起訴部分有連續犯裁判上一罪之關係，應併予審理，附此敘明。爰
    審酌被告之前科素行、犯罪後於審理中坦承犯行，並表示知悔之態度，施用行為
    本身對個人及社會造成之危害等一切情狀，量處如主文所示之刑，以資警懲。九
    十一年二月四日扣案之第二級毒品安非他命，為被告於經查獲時丟棄於查獲現場
    ，此經證人即查獲之警察何明旺到庭結證明確（見本院九十一年五月二十一日審
    判筆錄），被告於警訊中亦坦承該包安非他命為其所有（見該日警訊筆錄），其
    於審理中否認該安非他命為其所有，並不足採，該包查獲之毒品及警方於九十年
    十一月一日凌晨一時四十五許，在台北市○○區○○街一三四巷四弄二之一號不
    詳之人住處查扣之安非他命，應依同條例第十八條第一項規定，沒收銷燬之，其
    餘扣案之吸食器，被告否認為其所有，核其屬性，尚非專供施用毒品器具，爰不
    宣告沒收。
據上論斷，應依刑事訴訟法第二百九十九條第一項前段、毒品危害防制條例第十條第
二項、第十八條第一項前段、刑法第十一條、第五十六條、第四十七條，判決如主文
。
本案經檢察官陳俊宏到庭執行職務
中      華      民      國      九十一      年      六    月    四    日
                                  臺灣士林地方法院刑事第四庭
                                          法  官  趙  文  卿
右正本證明與原本無異。
如不服本判決，應於判決送達後十日內，向本院提出上訴狀。
                                          書記官  林  慧  芬
中      華      民      國      九十一      年      六    月    十    日
附錄本案所犯法條全文：
毒品危害防制條例第十條第二項：
施用第二級毒品者，處三年以下有期徒刑。
